臺灣高等法院刑事判決　　　　　　 95年度上更(一)字第729號
上　訴　人
即　被　告　乙○○
　　　　　　甲○○
　　　　　　丙○○
上列三人共同
選任辯護人　薛松雨律師
　　　　　　王玫珺律師
　　　　　　林佳薇律師
上列上訴人等因違反毒品危害防制條例案件，不服臺灣板橋地方
法院93年度訴字第1599號，中華民國94年9月30日第一審判決（
起訴案號：臺灣板橋地方法院檢察署93年度偵字第11801 號），
提起上訴，判決後，經最高法院第1次發回更審，本院判決如下
：
    主  文
原判決撤銷。
乙○○連續販賣第二級毒品，處有期徒刑捌年，扣案如附表一編
號1 所示第二級毒品大麻沒收銷燬之，大麻之包裝重肆點柒柒公
克，附表二編號1至5（其中電話號碼0000000000、0000000000）
、7至16（僅附於偵查卷第119至136頁左上角第1張之帳冊）所示
之物、如附表三所示之第三級、第四級毒品及其包裝容器（塑膠
袋、塑膠瓶）、未扣案甲○○行動電話0000000000均沒收。販賣
第三級及第四級毒品所得新台幣參拾陸萬元，應與甲○○、丙○○連帶沒收，如一部或全部不能沒收時，以其財產抵償之。
甲○○共同連續販賣第三級毒品，處有期徒刑伍年肆月，扣案如
附表二編號4至5（其中電話號碼0000000000、0000000000）、7
至16 （僅偵查卷第119至136頁左上角第1張之帳冊）所示之物、
如附表三所示之第三級、第四級毒品及其包裝容器（塑膠袋、塑
膠瓶）、未扣案甲○○行動電話0000000000均沒收。販賣第三級
及第四級毒品所得新台幣參拾陸萬元，應與乙○○、丙○○連帶
沒收，如一部或全部不能沒收時，以其財產抵償之。
丙○○共同連續販賣第三級毒品，處有期徒刑參年，扣案如附表
二編號4至5 （其中電話號碼0000000000、0000000000）、7至16
（僅偵查卷第119至136頁左上角第1 張之帳冊）所示之物、如附
表三所示之第三級、第四級毒品及其包裝容器（塑膠袋、塑膠瓶
）、未扣案甲○○行動電話0000000000均沒收。販賣第三級及第
四級毒品所得新台幣參拾陸萬元，應與乙○○、甲○○連帶沒收
，如一部或全部不能沒收時，以其財產抵償之。
    事  實
一、乙○○綽號「貓貓」、甲○○綽號「小寶」、丙○○三人為
    姊弟妹關係。乙○○因缺錢花用，竟基於意圖營利販賣第二
    級毒品大麻、第三級毒品剴他命（即Ｋ他命）、第四級毒品
    苯巴比妥、硝西泮、先驅原料麻黃鹼（以下鹼均係之誤繕
    ）之概括犯意，於某時、地，向綽號「蟲蟲」不詳姓名年籍
    之成年人購買第三級毒品Ｋ他命，因綽號「蟲蟲」男子擁有
    之Ｋ他命數量不夠，遂於民國（下同）93年7月中旬某日（
    約查獲前1星期），在台北市○○○路與南京東路口，一併
    將含有如附表一編號1所示第二級毒品大麻、編號2、3所示
    第三級毒品K他命（含有第四級毒品先驅原料麻黃鹼，起訴
    書誤繕為MDMA）及如附表二編號1、2、3所示之物之包裹交
    予乙○○，並當場拆封告知乙○○內容物，乙○○取得上開
    毒品後，即放置在台北縣中和市○○路9號13 樓之13住處待
    價而沽。又乙○○因向綽號「蟲蟲」購入Ｋ他命之成本過高
    ，且因其弟甲○○有施用Ｋ他命之行為，因而認識有毒品來
    源之綽號「成哥」姓名年籍不詳之成年人，遂承上同一犯意
    ，與甲○○共同基於意圖營利販賣第三級毒品Ｋ他命或Ｋ他
    命混含第四級毒品苯巴比妥、硝西泮、先驅原料麻黃鹼或第
    四級毒品硝西泮（起訴書誤繕為第四級毒品硝甲西絆）之概
    括犯意聯絡，由甲○○於92年間數次前往大陸與綽號「成哥
    」之人洽談購買第三級毒品Ｋ他命或Ｋ他命混含第四級毒品
    苯巴比妥、硝西泮、先驅原料麻黃鹼或第四級毒品硝西泮事
    宜，談妥價格後，隨即由乙○○匯款，再由甲○○轉知乙○○取貨地點，由乙○○向綽號「成哥」在台灣之下手即不詳
    姓名成年人在不詳時、地取得如附表三所示之第三級毒品Ｋ
    他命、或Ｋ他命混含第四級毒品苯芭比妥、硝西泮、先驅原
    料麻黃鹼或第四級毒品硝西泮，復購入分裝毒品如附表二編
    號4、7至15所示之電子磅秤、調配分裝工具、缽、貼紙、塑
    膠袋、夾鍊袋、塑膠瓶、塑膠盤、烤箱、空瓶等物品，用以
    分裝第三級、第四級毒品，並自93年初起，或由自己聯絡，
    或透過甲○○聯絡毒品交易數量，再於不詳時間、地點，以
    不詳價格，連續販賣第三級毒品及第四級毒品予劉華正、綽
    號「奧迪」之蘇士豪、綽號「呆呆」之林良洲等人，乙○○
    每月販賣第三級、第四級毒品所得新台幣（下同）約6 萬元
    ，先後販賣半年所得共為36萬元。乙○○又因不及分裝第三
    級、第四級毒品，極需人幫忙分裝毒品，遂邀其妹妹丙○○
    前往幫忙分裝第三級毒品Ｋ他命及第四級毒品一粒眠（即硝
    西泮）等。93年7 月中旬起，適丙○○因放暑假而與其不知
    情之同學羅嘉儀至楊嘉玲所住社區使用公共設施（健身房、
    三溫暖、游泳池等）之際，丙○○明知所分裝之白色粉末為
    第三級毒品毒品Ｋ他命及第四級毒品一粒眠（即硝西泮等）
    ，係乙○○欲販賣之毒品，仍基於幫助乙○○營利販賣第三
    級及第四級毒品之概括犯意，在台北縣中和市○○路9號13
    樓之13乙○○租賃處，幫忙在分裝有第三級毒品Ｋ他命或第
    四級毒品一粒眠（（即硝西泮等）盒子加以上蓋，以利乙○○販售，並夥同乙○○搭車交毒品給購買毒品之人。嗣於93
    年7月20日晚上9時50分許，經警持搜索票在上止查獲，並扣
    得乙○○向綽號「蟲蟲」購入如附表一所示毒品及附表二編
    號1至3所示物品、向綽號「成哥」所購入如附表三所示之毒
    品及乙○○所有供販賣毒品所用如附表二編號4、5、7至16
    所示之物品。復於同日晚上10時30分許，經警持搜索票在台
    北縣永和市○○路455號11樓之1甲○○租賃處，查獲乙○○
    於93年7月18 日，在台北縣永和市○○路販賣予林良洲而由
    林良洲暫時交予甲○○持有之如附表四編號1、2所示第四級
    毒品硝西泮（起訴書誤繕為一粒眠）、編號3 所示第三級毒
    品K他命，並查獲林鴻棋（另案處理）持有如附表五編號1至
    7之毒品、物品，及供甲○○、林鴻棋施用如附表五編號8之
    毒品Ｋ他命。
二、案經台北市政府警察局移送台灣板橋地方法院檢察署檢察官
    偵查起訴。
    理  由
壹、證據能力方面：
一、被告乙○○、甲○○、丙○○之共同選任辯護人為被告辯稱
    被告3 人之警詢筆錄未依法全程連續錄音，且對其他被訊問
    人施以暴力，致被告3 人等心生畏懼，無法為自由意思下陳
    述，又警詢筆錄訊問時間與錄音帶內容不符，並以被告甲○○曾於93年7月21 日檢察官訊問時表示：「警詢筆錄是警員
    先行製作好要其照唸，該警詢筆錄與事實不符」等語，被告
    3人等之警詢筆錄並無證據能力云云，惟查：
（一）按刑事訴訟法第100條之2準用同法第100條之1第1 項之規
      定，司法警察（官）詢問犯罪嫌疑人，除有急迫情況且經
      記明筆錄者外，應全程連續錄音；必要時並應全程連續錄
      影。考其立法目的，在於建立詢問筆錄之公信力，並擔保
      詢問程序之合法正當；亦即在於擔保犯罪嫌疑人對於詢問
      之陳述係出於自由意思及筆錄所載內容與其陳述相符。故
      司法警察（官）詢問犯罪嫌疑人如違背上開規定，其所取
      得之供述筆錄，究竟有無證據能力，原應審酌司法警察（
      官）違背該法定程序之主觀意圖、客觀情節、侵害犯罪嫌
      疑人權益之輕重、對犯罪嫌疑人在訴訟上防禦不利益之程
      度，以及該犯罪所生之危害，暨禁止使用該證據對於抑制
      違法蒐證之效果，及司法警察（官）如依法定程序有無發
      現該證據之必然性等情形，本於人權保障與社會安全之均
      衡維護精神，依比例原則，具體認定之。但如犯罪嫌疑人
      之陳述係屬自白，同法第156條第1項已特別規定「按被告
      之自白，非出於強暴、脅迫、利誘、詐欺、疲勞訊問、違
      法羈押或其他不正之方法，且與事實相符者，得為證據」
      ，則被告在警詢之自白如係出於自由意思而非不正之方法
      ，且其自白之陳述與事實相符，縱令司法警察（官）對其
      詢問時未經全程連續錄音或錄影，致詢問程序不無瑕疵，
      仍難謂其於警詢自白之筆錄無證據能力（最高法院92年度
      台上字第6119號判決參照）。本件被告乙○○、甲○○、
      丙○○之警詢筆錄，共分3次，第1次警詢筆錄均因被告乙○○、甲○○、丙○○不願意接受夜間詢問而結束（台灣
      板橋地方法院檢察署93年度偵字第11801 號卷，下稱偵查
      卷，偵查卷第8、24、38頁），第2次始於被告乙○○、甲○○、丙○○精神狀況良好下接受詢問（偵查卷第12至20
      、26至34、39至46 頁），並無疲勞訊問之問題，且被告3
      人等之警詢筆錄，業經原審分別於94年5月10日、94年5月
      19日當庭勘驗被告乙○○於93年7月21日上午8時25分之警
      詢筆錄、被告甲○○93年7月21日上午6時50分許之警詢筆
      錄、被告丙○○93年7月21日上午7時之警詢筆錄，依勘驗
      結果，均逐字記載於原審準備程序筆錄中，其間除問句與
      問句間有些許空白情形外，均係全程錄音，並無按鍵中斷
      情形；且以被告乙○○、甲○○、丙○○之製作警詢筆錄
      時，均係採一問一答方式進行，且時有被告3 人回答問題
      後尚有些許無聲音惟仍持續錄音之情形，此應係警員製作
      筆錄而無法接續發問所致，又在警員詢問，被告乙○○回
      答問題時，穿插警員重複被告乙○○之回答或詢問接續之
      問題或被告乙○○不同意警員之問題而加以澄清之情形，
      甚且警員還要求被告乙○○複誦剛剛講的話即「大都由弟
      弟通知我去某處取貨，而地點不一定，交貨給我的人也都
      不一樣」（原審B卷第187、188 頁），被告甲○○回答問
      題時，與警員提出問題重疊，並有警員按鍵盤之聲音（原
      審B卷第211、213、218、221 頁），被告丙○○回答問題
      時，旁有打字翻頁之聲音（原審B卷第232頁），其等於警
      員詢問之末均表示係在精神狀況良好及自由心證下所做之
      陳述，且警員詢問對本案有何意見補充，被告乙○○表示
      「知道錯了」、被告丙○○表示「我知道這麼做是不對的
      ，我以後絕對不會再碰，請法官從輕處罰」等語（原審B
      卷第190、233、234頁），足見其等於警詢供述當時坦承
      犯行，並已有相當之悔意，又警員詢問被告甲○○時，甚
      且告知「你看完看怎麼樣，跟我講，如果有需要修改的地
      方，或是要求我們警方調查對你有利的證據，你都可以在
      這個筆錄上面顯示（被告說是），筆錄你先看一下，看怎
      麼樣，沒有問題的話，到時候我們筆錄停止，你就來簽個
      名字？」，被告回答：「好」，且表示沒有要補充的地方
      等語（原審B 卷第224、225頁），顯見警員詢問口氣溫和
      ，被告乙○○、甲○○、丙○○回答問題口氣緩和、平順
      ，再斟酌檢察官聲請羈押被告乙○○、甲○○，於原審開
      庭訊問時，均表示在警、偵訊中所言均實在（見原審聲羈
      字第344號卷第5頁），並於檢察官偵查起訴移送原審院訊
      問時，其等均表示在警察局做完筆錄後有看過等語（原審
      A卷第23 頁），參諸證人劉華正到庭結證稱：「（該「警
      詢」筆錄是警察一邊問，一邊製作，還是先行打好的？）
      警察一邊問，一邊打的（原審C卷第173頁）、證人蘇士豪
      到庭結證稱：「（警察在製作你的筆錄時，是已經製作筆
      錄好還是依照你所言一問一答？）依照我說的製作筆錄（
      原審C卷第182 頁），以證人劉華正、蘇士豪如欲迴護被告
      3 人，理應證述筆錄係先行錄製後才照唸等語，顯見警詢
      筆錄製作情形係一問一答，此等證詞足堪採信【與下述壹
      之一之（二）不同】。是本案警員製作筆錄時，均採一問
      一答方式為之無誤。再被告乙○○、甲○○自警詢、第1
      次檢察官訊問、原審審理檢察官聲請羈押時，被告丙○○
      於警詢、第1 次檢察官訊問時，均從未表示係警員先製作
      好筆錄方要求其等照唸，且經原審勘驗被告甲○○於93年
      7月21 日檢察官訊問時之偵訊筆錄，亦未曾表示「警詢筆
      錄是警員先行製作好要其照唸，該警詢筆錄與事實不符」
      等語（原審C卷第23-1頁），顯見被告3人於製作警詢筆錄
      時，並非警員將警詢筆錄製作好後，才要求其等照唸。
（二）雖證人劉華正於原審審理時到庭雖結證稱：「（何人被打
      ？）剛剛的蘇士豪，還有林鴻棋」等語。證人蘇士豪於原
      審到庭固亦結證稱：「（製作筆錄之中，你有沒有被警察
      刑求？）有」等語（見原審C卷第173、182 頁），然查證
      人劉華正到庭亦證稱：「（對你當時筆錄（偵查卷第298
      頁）中有說跟她（乙○○）拿過Ｋ他命，但是沒有給她金
      錢是否？）我說的就是這一次，我拿了之後就退還給她了
      。（如果你退還給她，為何偵查時沒有說明？）我有說我
      退還給她」等語（見原審C卷第178頁），惟證人劉華正於
      偵查中證稱：「（楊說你們二位有跟她拿Ｋ他命，她用本
      錢算給你們？）（「蘇」應係「劉」之誤繕）她沒有跟我
      收錢」等語（見偵查卷第298 頁），對於是否有向被告乙○○拿取Ｋ他命之證詞，前後所言互相矛盾，且被告乙○○於偵查中供稱：「（提示監聽譯文『七月十五日下午九
      時三十分及下午九時三十四分』？）後面的對話應該是我
      跟佳佑的對話，為何拿給他，我忘了，有說五十罐給劉華
      正，兩罐給陳佳佑」等語（見偵查卷第321 頁，此與刑事
      陳報狀附表三編號3譯文中「50 罐是嘉聖（音譯）」相仿
      ，況此為彈劾證據，不受傳聞證據法則拘束），則證人劉
      華正非但曾向被告乙○○購買毒品，且不只1 次，是證人
      劉華正之證詞尚難遽信；又證人蘇士豪到庭證稱：「（你
      剛剛說警察一直對你洗腦，如果不是警察要的，就切掉錄
      音帶，第二次筆錄裡面，警察有問你是否向乙○○或是甲○○調過毒品，你還是說沒有，警察如何洗腦？）當然還
      是要照我的意思講，我當時有被打，還被帶到地下室」等
      語（原審C卷184頁），對於證人劉華正之證言，被告甲○○於原審到庭表示：蘇士豪前面被打一巴掌，後來又被拖
      到廁所旁邊打十幾巴掌等語（原審C卷第181頁），則證人
      蘇士豪、被告甲○○對於證人蘇士豪於何地被打說詞不一
      （一說廁所、一說地下室，如係地下室，被告等人如後述
      係在大辦公室內詢問，自不可能察看到），證人蘇士豪是
      否確實被打即值懷疑，再證人蘇士豪到庭證稱：「（你從
      來沒有向甲○○、乙○○、丙○○拿過毒品？）有曾經說
      要請我，但我沒有拿，除了那次之外，其他都沒有」等語
      （原審C卷第186頁），然依證人蘇士豪於台灣板橋地方法
      院檢察署94年度偵字第9722號偵查案件中曾自承：伊曾經
      有向乙○○拿過Ｋ他命，是要自己施用等語（原審C 卷第
      63頁），並於原審提示上開台灣板橋地方法院檢察署檢察
      官94年度偵字第9722號不起訴處分書訊問證人蘇士豪時，
      證人蘇士豪喘氣不語，顯有不知所措之情，則證人蘇士豪
      對於是曾否向被告乙○○拿過毒品前後供證不一，其顯有
      迴護被告3 人之嫌，所證亦難率信。況依照林鴻棋移送檢
      察官第1次訊問時，並未表示曾遭刑求（見偵查卷第238頁
      ），被告乙○○、甲○○、丙○○於警詢、檢察官第1 次
      訊問、原審審理檢察官聲請羈押時，亦均未表示同案被查
      獲之人遭刑求之情，且警員刑求乃係觸犯刑事法規之行為
      ，衡情應密而為之，並可取得入其他被查獲人於罪之證詞
      ，然證人劉華正證稱：在大辦公室製作警詢筆錄（原審C
      卷第178 頁），果真證人劉士豪、林鴻棋遭刑求，豈非警
      員自曝自己犯罪行為於眾目睽睽之下，此與常情有違，再
      觀諸證人蘇士豪、林鴻棋警詢筆錄，並無對於被告3 人有
      不利之證詞，此點亦與果遭警員刑求當可獲得對被告3 人
      不利證詞之結果不符，則被告3 人所供及證人劉華正、蘇
      士豪所證「證人蘇士豪、林鴻棋曾於警詢中遭刑求」之情
      形，尚不足採。又縱退萬步言，證人蘇士豪曾遭警員打巴
      掌、林鴻棋曾遭警員丟擲東西，然此均非被告乙○○、甲○○、丙○○自身遭受刑求，且並不必然影響被告3 人製
      作警詢筆錄之自由意思。又因被告甲○○第2 次警詢筆錄
      製作時間自93年7月21日6時50分起至同年月日8時30 分止
      、被告丙○○第2次警詢筆錄製作時間自93年7月21日7 時
      起至同年月日8時5分，而證人蘇士豪第2 次警詢筆錄製作
      時間自93年7月21日9時起至同年月日9時40分、林鴻棋第2
      次警詢筆錄製作時間自93年7月21日8時5分起至同年月日9
      時30分止（見偵查卷第65、82頁，被告2人在第2次警詢筆
      錄始自白），被告甲○○、丙○○警詢筆錄結束時間均早
      於證人蘇士豪開始製作警詢筆錄時間，被告甲○○製作警
      詢筆錄接近尾聲時，林鴻棋方開始製作，被告丙○○警詢
      筆錄製作完畢後，林鴻棋方開始製作筆錄，是被告甲○○
      、丙○○製作警詢筆錄時當不至於遭受證人蘇士豪毆打巴
      掌、林鴻棋遭丟擲東西之情形而影響其等自由意思之陳述
      。況查製作被告乙○○、甲○○、丙○○筆錄之警員核與
      製作證人蘇士豪、林鴻棋筆錄之警員不同，且經原審勘驗
      被告3人警詢筆錄，警員提問語氣緩和，被告3人回答平順
      ，未有焦慮、害怕、恐懼等語氣產生，又若果警員曾打證
      人蘇士豪巴掌，亦係警員在無預警下就打了，是聽到聲音
      才回過頭去看，此經證人劉華正證述在卷（原審C卷第180
      頁），顯然警員並非以摑掌證人蘇士豪以脅迫被告乙○○
      非自由意思而供述。再斟酌上開壹之一之（一）所述，檢
      察官聲請羈押被告乙○○、甲○○，於原審開庭訊問時，
      被告均表示在警、偵訊中所言均實在（見原審聲羈字第34
      4號卷第5頁），並於檢察官偵查起訴移送原審訊問時，渠
      其仍均表示在警察局做完筆錄後有看過等語（原審A 卷第
      23頁），被告3 人等之警詢筆錄並未受到強暴、脅迫等不
      正方法干擾其等自由意思之陳述甚明。
（三）雖被告乙○○、甲○○、丙○○警詢筆錄上所記載詢問時
      間「93年7月21日08時25分起至93年7月21日09時40分止」
      、「自93年7月21日06時50分起至93年7月21日08時30分止
      」、「93年7月21日07時00分起至93年7月21日8時05 分止
      」，或有多於原審當庭勘驗該等警詢筆錄所需之時間，然
      如上所述，原審勘驗警詢筆錄時均無錄音帶中斷情形，且
      製作被告乙○○、丙○○警詢筆錄之證人警員邱添福到庭
      證稱：我的習慣是先在電腦上讓受詢問人看過一遍，以防
      列印出來再行塗改，另外我們看完之後，我會列印出來再
      請受詢問人看過，再行簽名等語（見原審C卷第148頁），
      則被告乙○○、丙○○之警詢筆錄製作時間長於原審勘驗
      時間，此乃必然之結果；又以被告甲○○為警查獲後第1
      、3 次之警詢筆錄，亦有記載詢問時間過長之情形（此經
      原審當庭緩慢唸被告甲○○第3次筆錄，所需時間約5分鐘
      ），而製作被告甲○○警詢筆錄之證人警員謝明達到庭證
      稱：「（製作筆錄[被告甲○○第3次筆錄]需要30 分鐘嗎
      ？）我打字沒有那麼快，需要比審判長唸的時間要長一些
      ，但是不需要三十分鐘」等語（原審C卷第144頁），顯然
      警員謝明達製作被告甲○○之警詢筆錄記載結束時間僅係
      大略記載。再警員謝明達亦到庭證稱：詢問的速度快於我
      打字的速度，因為毒品案件大部分詢問內容大約差不多，
      我大多記得住等語（原審C卷第146頁），自不可以證人謝
      明達打字速度之快慢研判被告甲○○之警詢筆錄係先行製
      作後，再要求其唸，或有筆錄未全程錄音情形。況被告乙○○、甲○○、丙○○之警詢筆錄均經原審當庭勘驗與警
      詢筆錄意旨大致相符，以警員製作警詢筆錄程序採一問一
      答，且均非先行製作筆錄後要求被告3 人照唸，並審酌被
      告3 人之人權保障及查獲毒品數量甚鉅之公共利益均衡維
      護之問題，尚難以警詢筆錄記載詢問起訖時間過長之小瑕
      疵而否認警詢筆錄之任意性（被告乙○○、丙○○警詢筆
      錄製作時間如上述，並無過長現象）。縱或警員黃國穎、
      謝明達、李孟驊到庭或證稱可能有按下過暫停、先行口頭
      了解案情等不一而足之證詞，然警詢筆錄之製作早在1年2
      月前，以警員承辦案件數量之多，理應無法清晰記住當時
      製作警詢筆錄之情況，此由證人黃國穎於原審到庭證稱：
      「（根據我們在法庭勘驗的結果，在被告簽名蓋章之前，
      為何沒有聽到複誦筆錄的內容？）不答之情（原審C 卷第
      139 頁），實際上經原審勘驗被告甲○○警詢筆錄，於警
      詢之末確實曾將警詢筆錄給被告甲○○過目，並詢問有無
      要補充之處，被告甲○○回答沒有問題（見原審B卷第225
      頁），足證證人黃國穎無法回答上開問題，應係時間久遠
      之故，是以證人黃國穎等人之證詞均不足以影響被告3 人
      之警詢筆錄任意性。末衡諸現今警員製作筆錄之方式，或
      有在正式製作筆錄之前，以與被告聊天之方式進行案件之
      了解，並互核共同被告之陳述後，再正式製作筆錄，然因
      被告在與警員聊天所為之陳述，並不能當呈堂供證，此時
      被告與警員之聊天既未製作警詢筆錄，自無涉刑事訴訟法
      第100條之2準用同法第100 條之1第1項規定所謂製作筆錄
      時須連續錄音之情形。至於被告與警員聊天時，是否遭受
      強暴、脅迫或其他不正方法壓制被告自白之任意性，此須
      以其他相關事證以證其實，否則，只要被告被查獲後，在
      警員實施公權力拘束下，均可能發生無法擔保被告自白任
      意性之問題，則被告3 人空言指述與警員聊天時遭受詐欺
      、利誘、脅迫等情，自屬無稽。
（四）按檢察機關與調查機關各有所司，檢察官偵查犯罪時，對
      於依法行使司法警察官、司法警察職權之調查人員，固有
      指揮及命令之權。但案件偵查終結後，檢察官應依蒐證結
      果分別為起訴或不起訴處分，以求偵查權及公訴權之妥適
      行使，其職責與重在檢肅犯罪之調查人員究有不同。被告
      在檢察官訊問時承認犯行，是否屬非任意性之自白，端視
      該自白是否係出於被告自由意思之發動而定與調查人員先
      前是否曾以不正方法使被告為非任意性之自白，並無必然
      之關聯。故調查人員若在訊問時或訊問前對被告施以不正
      方法，原則上僅影響到被告在該次訊問所為自白，而不及
      於嗣後應訊時所為之自白，倘無具體明確之證據，足以證
      明被告所受之強制確已延續至其後應訊之時，自不能以主
      觀推測之詞，遽認被告於嗣後應訊時仍持續受到強制。尤
      有進者，調查人員借提被告訊問後，將被告解還交由檢察
      官複訊，時間上必定接近，僅因檢察官有指揮及命令調查
      人員偵查犯罪之權責，複訊之時間接續及被告之情緒持續
      ，即將告在檢察官複訊所為之自白與調查人員以不正方法
      所取得非任意性之自白，一體觀察而概括之評價，無異於
      強令檢察官承受調查人員不當行為之結果，不僅抹煞檢察
      官依法偵查犯罪之職權行使，亦違背證據法則（最高法院
      94年度台上字第2997號判決意旨參照）。如上所述，被告
      乙○○、甲○○、丙○○之警詢筆錄經本院勘驗後，其等
      自白具有任意性，縱或確實發生證人蘇士豪遭受摑掌、林
      鴻棋遭受丟擲東西，亦不影響被告3 人之任意性自白。況
      被告乙○○、甲○○、丙○○既無法提出任何證據以實其
      等於93年7月21 日晚上經警員移送檢察官訊問時，持續受
      到壓制，甚且被告乙○○於檢察官第1 次訊問時，提及警
      詢中未曾詢問過之大麻事情，而坦承販入大麻（偵查卷第
      232頁），被告甲○○於檢察官第1次訊問時，提及警詢中
      未曾供述之「我沒有得到報酬，她會請我施用K他命」（
      偵查卷第236頁），被告丙○○於檢察官第1次訊問時，提
      及警詢中未曾供述之「前幾天才知道是毒品」（偵查卷第
      234頁）等情，顯然被告3人之偵查筆錄並未受到任何不正
      方法之影響，應具有證據能力。末被告乙○○、甲○○質
      疑警員以如自白將放過其妹丙○○而利誘其等自白云云，
      然被告乙○○、甲○○、丙○○被查獲後，一併移送台北
      市政府警察局刑事警察大隊偵查第四隊，並於製作警詢筆
      錄後，亦一併移送台灣板橋地方法院檢察署，被告乙○○
      、甲○○均知悉被告丙○○一併遭移送，既已知悉被告丙○○一併移送，果有冤抑，自應適時提出辯白，惟被告乙○○、甲○○如上述，於檢察官第1 次訊問時，甚且供出
      警詢中未曾供述之相關案情，殊難想像其等有何受警員不
      當利誘之情可言？綜上各情，被告乙○○、甲○○、丙○○之警詢筆錄、偵訊筆錄對其等自身之犯罪行為均具證據
      能力。
二、檢察官職司追訴犯罪，就審判程序之訴訟構造言，檢察官係
    屬與被告相對立之當事人一方，偵查中對被告以外之人所為
    之偵查筆錄，或被告以外之人向檢察官所提之書面陳述，性
    質上均屬傳聞證據。自理論上言，如未予被告反對詰問、適
    當辯解之機會，一律准其為證據，似有違當事人進行主意之
    精神，對被告之防禦權亦有妨礙；然而現階段刑事訴訟法規
    定檢察官代表國家偵查犯罪、實施公訴，必須對於被告之犯
    罪事實負舉證之責，依法其有訊問被告、證人及鑑定人之權
    ，證人，鑑定人且須具結，而實務運作時，偵查中檢察官向
    被告以外之人所取得之陳述，原則上均能遵守法律規定，不
    致違法取供，其可信度極高，為兼顧理論與實務，乃於修正
    刑事訴訟法時，增列第159條之1第2 項，明定被告以外之人
    （含被害人、證人等）於偵查中向檢察官所為之陳述，除顯
    有不可信之情況者外，得為證據。本件被告乙○○、甲○○
    、丙○○於檢察官第1 次訊問時，檢察官已告知刑事訴訟法
    第95條之權利，並命渠等各為其他共同被告之證人而具結，
    且被告甲○○之檢察官第1 次訊問筆錄，如上壹之一之（四
    ）所述，業經原審勘驗在卷，被告乙○○、丙○○如上開壹
    之一之（四）所述，並坦承於警詢中未曾供述之事實，足證
    檢察官訊問過程並無顯有不可信之情況，除被告3 人對於其
    他被告立於證人地位而未具結下之偵訊筆錄無證據能力外，
    已具結之偵訊筆錄對於其他被告或未具結之偵訊筆錄對被告
    自身應有證據能力。
三、又「被告以外之人於檢察事務官、司法警察官或司法警察調
    查中所為之陳述，與審判中不符時，其先前審判外之陳述具
    有較可信之特別情況，且為證明犯罪事實存否所必要者，得
    為證據。」刑事訴訟法第159條之2定有明文。本件被告乙○○、甲○○、丙○○就其等自身之犯罪行為於警詢筆錄之供
    述，均具有證據能力，業如上述。惟共同被告對其他共同被
    告而言，為被告以外之第三人，本質上屬於證人，所為之證
    述原則上為傳聞證據，然被告乙○○、甲○○、丙○○於原
    審分別經選任辯護人以證人身分傳喚被告乙○○，經蒞庭檢
    察官以證人身分傳喚被告甲○○、丙○○，並於原審檢辯雙
    方交互詰問中被告乙○○供述毒品從頭到尾均向綽號「蟲蟲
    」購買，否認匯錢給綽號「成哥」之人購買毒品（原審C卷
    207頁）、被告甲○○否認認識綽號「成哥」之人（原審C卷
    第212 頁）、被告丙○○則否認知悉所分裝之物為毒品（原
    審C卷第222頁，前天在警局才知道是毒品），其等均否認有
    販賣第三級、第四級毒品之行為，此與被告乙○○、甲○○
    、丙○○於司法警察調查中、檢察官訊問時，所為之陳述不
    符，且被告等於警詢筆錄業如上述具有任意性，被告乙○○
    於檢察官第1 次訊問時，具結證述如下：「（他（即甲○○
    ）有幫你跟向妳拿毒品的人接洽過嗎？）他只幫我洽談價錢
    ，是別人介紹他去大陸，談好我再付錢，是我在這裡等電話
    ，他們到了就叫我去某處等。他是去大陸和別人談，毒品在
    台灣交付。（甲○○警局筆錄說在他房間扣到的毒品是你賣
    給林良洲的? ）是，我在永和市○○路那邊賣給他的，在前
    兩天左右。（你如何確定是你賣的? ）我在警察局有看到東
    西是我賣給他的一樣，數量不確定是否一樣。（被查獲當日
    丙○○也在你的住處? ）是，我叫他幫我裝成一瓶一瓶的，
    她不知道那是什麼東西，我只告訴他一粒眠成分好像安眠藥
    ，我跟他說是印尼蝦和馬來蝦這樣子的東西，我叫他不要問
    太多，他幫我做約五、六次，從暑假開始來幫忙。（提示警
    局筆錄你是否在警局說黃立鑫等有向劉華正等人拿毒品販賣
    ？）我是說劉華正他們有向我買」等語（見偵查卷第232、2
    33 頁），此與被告丙○○於檢察官第1次訊問時，具結證稱
    ：「（你是在昨晚和你姐乙○○在中和市○○路一起被警查
    獲嗎? ）是，我有幫他分裝毒品，但我一開始不知道那是什
    麼，我姐姐說是印尼蝦、馬來蝦，說其中一粒眠是幫助睡眠
    的藥，他還叫我不要問太多，我是前幾天才知道那是毒品，
    是從我姊打電話和別人談話中我才聽出來怪怪的，我本來不
    想幫忙，是我姐求我去幫忙，他說他沒時間睡覺，我沒有幫
    他送給別人過，是搭他便車時有時會繞路送東西給別人。（
    警察來時你是在幫他分裝嗎? ）我只是在幫他蓋盒子」等語
    （見偵查卷第343頁）。被告甲○○於檢察官第1次訊問時，
    具結證稱：「（警察在昨晚在永和市○○路四五五號查獲毒
    品，那是你的住處嗎?）是，.... 查獲到的東西是呆呆放在
    我房間裡的....。（你房門查到的Ｋ他命及一粒眠是呆呆放
    的？）是，當時劉華正、林鴻棋、陳佳佑都在客廳，林良洲
    在警察來約半個小時前離開，還有說把東西放在房間裡。（
    乙○○說他買的毒品是你去大陸和別人談價錢才買過來的嗎
    ？）沒有談價錢，是乙○○說他缺錢想要賣第三級毒品，因
    為我有在用，他就叫我幫忙，我去大陸找成哥，他又介紹他
    朋友，他說需要的話直接跟他說他再聯絡他在台灣的朋友，
    在台灣的朋友直接打電話給乙○○，... 林良洲應該是他賣
    的。（其他被查獲的人你知道他們有和乙○○買過嗎？）我
    只知道林良洲是跟乙○○買過的，其他不太清楚，如果有朋
    友要吃我會打電話給乙○○他們自己談，劉華正他們買的毒
    品有無轉賣我都不知道」等語（見偵查卷第235、236頁），
    互核所供，被告乙○○購買毒品透過被告甲○○向綽號「成
    哥」接洽購毒事宜，被告丙○○亦曾幫忙分裝毒品，均與被
    告乙○○、甲○○、丙○○於警詢中所述大致相符，則被告
    乙○○等三人於警詢中所為審判外之陳述具有較可信之特別
    情況，且為證明被告乙○○、甲○○、丙○○犯罪事實所必
    要，自具有證據能力。
四、被告之辯護人以證人劉華正、蘇士豪之警詢筆錄，為審判外
    之陳述，無證據能力云云。惟因證人劉華正、蘇士豪於警詢
    筆錄均未提及曾向被告乙○○、甲○○、丙○○販入毒品，
    尚無法引為本案論罪科刑之證據，自無庸再論及其等警詢筆
    錄之證據能力。
五、按有事實足認被告或犯罪嫌疑人有最輕本刑為3年以上有期
    徒刑之罪嫌，並危害國家安全或社會秩序情節重大而有相當
    理由可信其通訊內容與本案有關，且不能或難以其他方法蒐
    集或調查證據者，於偵查中得由檢察官核發通訊監察書，通
    訊保障及監聽法第5條第1項第1款、第2項定有明文。因本件
    偵查中涉及意圖販賣而持有第二級毒品及販賣第三級毒品罪
    嫌，其最輕本刑均為3 年以上有期徒刑，並已危害社會秩序
    情節重大，並在偵查中由檢察官核發通訊監察書在案，此有
    台北市政府警察局刑事警察大隊94年1月24 日函附核准之通
    訊監察書在卷為憑，足見警察機關之電話監聽，於法並無不
    合。惟通訊監察案件譯文表，僅屬依據通訊監聽錄音結果予
    以翻譯之文字，固具文書證據之外觀，但實際上仍應認監聽
    所得之錄音帶，始屬調查犯罪所得之證物，乃刑事訴訟法第
    165條之1第2項所稱之新科技證物，因被告3人等之共同選任
    辯護人質疑通訊監察錄音帶之證據能力，經原審函請台北市
    政府警察局刑事警察大隊檢送相關通訊監察錄音帶，其中93
    板檢博良聲監字第190號錄音帶編號85之93年6月15日至同年
    月17日之通訊監察錄音帶，因該大隊內部整修，整理倉庫時
    不慎遺失，故無法檢送等情，此有該大隊94年5月16 日北市
    警刑大四字第09430764200號函在卷為憑（原審B卷第157 頁
    ），則被告乙○○、甲○○、丙○○等及相關證人有無通訊
    監察案件譯文表所示內容之通訊，已無從加以審斷，該部分
    之通訊監察件譯文表自無證據能力。又被告3 人共同選任辯
    護人於原審94年6月10 日提出刑事陳報狀所附附表一至五之
    譯文質疑該部分通訊監察譯文表之證據能力，惟事後於原審
    準備程序中表示不爭執附表一、二部分之證據能力，原審遂
    於94年6月21日勘驗93年7月14日至93年7月15日（附表三）
    、93年7月16日至93年7月17日（附表四）、93年7月19日至
    93年7月20日（附表五）之通訊監察錄音帶，其譯文如同被
    告共同選任辯護人於94年6月10日提出刑事陳報狀所附附表
    三、四、五之譯文（其中或有音譯之關係而僅繕寫發音相近
    之字），並加上原審94年6月21日當庭勘驗93年7月19日19時
    11分32秒之譯文如準備程序筆錄內所載之勘驗內容（原審C
    卷第24頁），雖其中部分內容聽不清楚，係因現譯是指犯嫌
    所使用的電話是民營電話控制台的前端，經過基地台及蜂巢
    的轉換成訊號到民營電訊公司的末端，我們依法聲請監聽時
    ，是從嫌犯所使用的電話號碼，從民營電訊公司的末端拉線
    到通訊監察中心的末端機，所以是同步接收，犯嫌在講電話
    時，我們同時接收他的通話內容，在我們截錄現譯的通話內
    容中，我們所攜帶的機器跟通訊監察中心電腦端末機，由數
    據轉換成錄音帶的過程中，因為規格不符，所以，只有錄音
    到單一方的通話，此據證人黃國穎到庭證述無訛。以選任辯
    護人所提刑事陳報狀所附附表三、四、五，既如上述，係合
    法通訊監察，且經原審勘驗通訊監察錄音帶尚有一造之聲音
    與通訊監察案件譯文大致相符，則除另一造無法辨識是否有
    通訊之內容而無證據能力外，其餘能辨識之通訊監察錄音帶
    仍具有證據能力。
六、末按「被告以外之人於審判外之言詞或書面陳述，除法律規
    定者外，不得作為證據」，刑事訴訟法第159條第1項定有明
    文，又被告以外之人於審判外之陳述，雖不符同法第159 條
    之1至第159條之4 之規定，而經當事人於審判程序同意作為
    證據，法院審酌該言詞陳述或書面陳述作成時之情況，認為
    適當者，亦得為證據。當事人、代理人或辯護人於法院調查
    證據時，知有第159條第1項不得為證據之情形，而未於言詞
    辯論終結前聲明異議者，視為有前項之同意，此據同法第15
    9條之5規定甚明。本件以下實體所認定之證據，如屬傳聞證
    據，因公訴人、被告乙○○、甲○○、丙○○及其等共同選
    任辯護人均先後於本院準備程序中及審判期日表示無意見而
    不爭執，且迄至言詞辯論終結前亦未再聲明異議，而本院審
    酌上開證據資料製作時之情況，尚無違法不當及證明力明顯
    過低之瑕疵，亦應認為有證據能力。
貳、認定被告犯罪所憑之證據及理由：
一、訊據被告乙○○固不否認向綽號「蟲蟲」購買Ｋ他命之情，
    惟矢口否認有何販賣毒品犯行，辯稱：伊買Ｋ他命係減肥用
    的，且伊係與「呆呆」、「凱凱」合買的。因「蟲蟲」Ｋ他
    命不夠，他就將大麻一併放在伊處，等再有Ｋ他命時，再把
    大麻換回去，並非要販賣云云；被告甲○○亦承認有至大陸
    地區去玩，但矢口否認有何販賣毒品犯行，辯稱伊去大陸並
    未買毒品，伊只是吸食Ｋ他命，並不認識「成哥」之人，在
    伊住處查獲之毒品是林良洲的，毒品如何來的，伊不知道，
    毒品不是伊所賣給他的云云；被告丙○○坦承有至乙○○住
    處幫忙蓋盒子之情，惟矢口否認有何幫助販賣毒品之情，辯
    稱伊不知盒子內是何物，是警察告知是毒品，伊才知道是毒
    品，如果知道是毒品，伊也不會與朋友去那裡，伊本來要離
    開那裡，因姐姐要伊蓋好蓋子再走等語。
二、惟查：
（一）上開事實，業據被告乙○○、甲○○於警詢、偵查及原審
      審理聲請羈押時、被告丙○○於警詢、偵查時均供承在卷
      ，互核所供情節，依其供述可知被告乙○○因缺錢花用，
      意圖營利而向綽號「蟲蟲」成年人購入Ｋ他命，因Ｋ他命
      不足，綽號「蟲蟲」遂拿如附表一編號1至3第二級毒品大
      麻、第三級毒品Ｋ他命（含第四級毒品先驅原料麻黃鹼）
      及附表二編號1至3之供施用大麻之器具等物交予乙○○，
      乙○○因購入毒品成本過高，乃透過被告甲○○前往大陸
      與其因施用Ｋ他命而熟識有毒品來源綽號「成哥」之成年
      人，洽購第三級毒品Ｋ他命、Ｋ他命混含第四級毒品苯巴
      比妥、硝西泮、先驅原料麻黃鹼或第四級毒品硝西泮之價
      格後，被告甲○○轉知被告乙○○取貨地點，隨即由被告
      乙○○匯款，並由被告乙○○向「成哥」之人在台灣下手
      聯絡，而購入第三級毒品Ｋ他命及Ｋ他命混含第四級毒品
      苯巴比妥、硝西泮、先驅原料麻黃鹼或硝西泮，復由被告
      丙○○幫助被告乙○○分裝毒品及送貨之情，並有搜索扣
      押筆錄3紙（偵查卷第102、109、116頁）、扣押物品目錄
      表3份（偵查卷第103至106頁、第110、111頁、第118頁）
      、帳冊1份（偵查卷第119至136頁左上角第1張頁，其餘第
      136至141頁為電話簿）、台北市政府警察局刑事警察大隊
      偵查第四隊執行通訊監察案件譯文表【偵查卷第145、146
      頁（即刑事陳報狀附表一）、第147至151頁、第152、153
      頁（刑事陳報狀附表四部分如上所述其中一造聽不清楚，
      無證據能力）、（第15 4至156頁如上述無證據能力）、
      第157、158頁（即刑事陳報狀附表二）、第159、160頁（
      即刑事陳報狀附表三、五部分如上述其中一造聽不清楚，
      無證據能力】、現場查獲照片24幀（偵查卷第161至172頁
      ）、台灣板橋地方法院93年度訴字第297號刑事判決電腦
      列印（偵查卷第287頁）、贓證物品清單（偵查卷第305至
      308頁）、台北市政府警察局93年8月11日北市警刑四字第
      09339886400 號函附被告甲○○之台北市政府警察局刑事
      警察大隊毒品案件尿液委驗單、台灣尖端先進生技醫藥股
      份有限公司濫用藥物檢驗報告、鑑定結文（偵查卷第322
      、324至326頁）、台北市政府警察局93年8月11 日北市警
      刑四字第09339886600 號函附林鴻棋之台北市政府警察局
      刑事警察大隊毒品案件尿液委驗單、台灣尖端先進生技醫
      藥股份有限公司濫用藥物檢驗報告、鑑定結文（偵查卷第
      338至342頁）、台北市政府警察局93年8月11 日北市警刑
      四字第09339886500 號函附被告丙○○之台北市政府警察
      局刑事警察大隊毒品案件尿液委驗單、台灣尖端先進生技
      醫藥股份有限公司濫用藥物檢驗報告、鑑定結文（偵查卷
      第346至349頁）、台北市政府警察局93年8月11 日北市警
      刑四字第09339886800 號函附劉華正之台北市政府警察局
      刑事警察大隊毒品案件尿液委驗單、台灣尖端先進生技醫
      藥股份有限公司濫用藥物檢驗報告、鑑定結文（偵查卷第
      361至365頁）、台北市政府警察局93年8月11 日北市警刑
      四字第093399 30400號函附被告乙○○之台北市政府警察
      局刑事警察大隊毒品案件尿液委驗單、台灣尖端先進生技
      醫藥股份有限公司濫用藥物檢驗報告、鑑定結文（偵查卷
      第369至373頁）、台北市政府警察局93年8月11 日北市警
      刑四字第09339930200 號函附蘇士豪之台北市政府警察局
      刑事警察大隊毒品案件尿液委驗單、台灣尖端先進生技醫
      藥股份有限公司濫用藥物檢驗報告、鑑定結文（偵查卷第
      385至389頁）、原審準備程序中之勘驗筆錄（原審B 卷第
      184至191頁、第206至234頁、原審C卷第24 頁）、台北市
      政府警察局刑事警察大隊94年1月24日北市警刑大四字第
      09430131800號函附通訊監察書影本（原審B卷第102頁）
      、台灣板橋地方法院檢察署94年度偵字第9722號不起訴處
      分書影本（原審C卷第62 頁）等資料存卷可參。又被查獲
      如附表一編號1所示毒品為大麻（共重62.34公克、空包裝
      重4.77公克），此有法務部調查局93年9月7日調科壹字第
      060008731號鑑定通知書附卷為憑（原審A卷第49頁）、被
      查獲如附表一編號2、3、附表三編號1至8、附表四編號1
      至3 ，確實係毒品（種類、重量分別如附表一、三、四所
      示），此亦有內政部警政署刑事警察局94年5月13 日刑鑑
      字第0940021975號鑑定書影本等存卷可憑。
（二）依被告乙○○於偵查中供稱：劉華正、蘇士豪有和我拿過
      毒品，我將毒品直接給他們收本錢，本錢大約四百、四百
      五左右約零點五公克Ｋ他命，MDMA沒有跟我拿，那個東西
      沒有人要，我買進來的時候不知道會沒有人要等語（見偵
      查卷第23 2頁），其既然知悉所購入之MDMA毒品沒有人要
      ，則其購入之初顯係意圖營利而販入；又其從綽號「蟲蟲
      」之人同時買得如附表一編號1至3之毒品（即大麻、含Ｋ
      他命及先驅原料麻黃鹼）數量不少，其既為販賣毒品而購
      入MDMA（實則為第三級Ｋ他命含第四級毒品），理應同時
      係為販賣毒品而購入大麻、含Ｋ他命及先驅原料麻黃鹼。
      又被告乙○○於原審供稱：「（所以你待價而沽，有人跟
      你拿你就販賣了？）沒有，那是在警局裡，警察那樣寫，
      叫我那樣講。（警局沒有問到大麻的事情？）就是因為警
      局時，警察說照著他說的講等語（見原審C卷第206頁），
      以被告乙○○未曾在警詢中自白大麻毒品之來源，其於原
      審時仍虛構係照警員所說而陳述，顯然係事後卸責之詞，
      則其於檢察官第1次訊問時坦承販入大麻、MDMA（實係第
      三級毒品Ｋ他命含第四級毒品先驅原料麻黃鹼），可信度
      至無置疑。雖被告乙○○於檢察官第2次訊問時翻異前詞
      供稱：我曾付蟲蟲毒品訂金，他的Ｋ他命不足，才拿大麻
      跟MDMA給我，他說先放我這裡，他有錢再來拿，或我賣掉
      也可以，但我沒賣掉大麻云云（見偵查卷第281 頁），果
      如被告乙○○最先欲購入Ｋ他命從事販賣，適綽號「蟲蟲
      」之人所交付之Ｋ他命不足，方交付如附表一編號1至3之
      第二級毒品大麻、第三級毒品Ｋ他命含第四級毒品先驅原
      料麻黃鹼，然被告乙○○既知綽號「蟲蟲」所交付之毒品
      有第二級毒品大麻，綽號「蟲蟲」之人亦交代可以販出第
      二級毒品大麻，被告乙○○竟應允而收下，並於偵查時表
      示「沒賣掉大麻」等語，顯然被告乙○○存有除第二級毒
      品大麻可待綽號「蟲蟲」之人換取Ｋ他命意圖外，亦有可
      待價而沽、伺機而販賣之不確定故意。
（三）又被告乙○○於原審供稱：「（你的毒品都是跟蟲蟲買的
      ？）是。（你的大麻也是向蟲蟲買的？）大麻不是我向他
      買的，可是蟲蟲拿給我的。（你不是向他買的，為何蟲蟲
      拿給你？）我向他買Ｋ他命不夠，蟲蟲拿給我的，想要減
      肥用。（如果你向蟲蟲買Ｋ他命，蟲蟲給你大麻，你又沒
      有在用毒品，為何查扣到毒品有吸用大麻的器具？）蟲蟲
      當時一起拿給我，蟲蟲說那一袋東西先放在我這裡，他到
      時候再行拿給我不足的Ｋ他命」等語（見原審C卷第204頁
      ），則被告乙○○取得如附表一編號1至3所示第二級毒品
      大麻及第三級含第四級毒品先驅原料麻黃鹼，係因向綽號
      「蟲蟲」之人購入Ｋ他命所致，果如係因購得之Ｋ他命不
      足而綽號「蟲蟲」之人欲以如附表一編號1至3之毒品為擔
      保，被告乙○○理應知悉綽號「蟲蟲」所提供之擔保物為
      何？是否足以夠擔保積欠之Ｋ他命價值？然其於原審最初
      否認知悉綽號「蟲蟲」交付之東西為何物，並供稱「他給
      我ㄧ堆不是我要的東西，我也沒有打開來看」云云，後又
      改稱「蟲蟲有打開給我看，我知道裡面是一顆一顆的藥丸
      ，蟲蟲那時有跟我說是搖頭丸」云云，然如附表一編號1
      之物為大麻，並非一顆一顆之藥丸，此見上開法務部調查
      局之鑑定通知書可知，是所辯不知所交付為大麻云云，顯
      係臨訟杜撰之詞。其嗣後又改稱「就是搖頭丸以及大麻全
      部裝在一起，我知道有搖頭丸以及大麻」云云（見原審C
      卷第205、206頁），以被告乙○○於原審刻意隱瞞綽號「
      蟲蟲」所交付之物為第二級、第三級Ｋ他命含第四級毒品
      先驅原料麻黃鹼，經原審多次訊問後方坦承知悉綽號「蟲
      蟲」之人所交付之物，此應係情虛詞窮下所不得不承認的
      結果，且果如綽號「蟲蟲」之人交付如附表一編號1至3之
      毒品係為擔保不足之Ｋ他命，何以會同時交付可供施用第
      二級毒品大麻所用之如附表二編號1至3之器具？況查被告
      乙○○於警詢中即堅詞表示「我從不碰這種東西」等語（
      見原審B卷第190頁），再參以其從無施用毒品之前科紀錄
      ，有本院被告前案紀錄表在卷可按，本次被查獲時，亦無
      施用毒品之現象，此有台灣尖端先進生技醫藥股份有限公
      司濫用藥物檢驗報告附卷足憑（見偵查卷第369至373頁）
      ，則被告乙○○取得如附表一編號1至3之毒品，當非用以
      擔保其所購買Ｋ他命之用，亦非自己供施用，應係意圖營
      利而販入，堪以認定。
（四）又經原審勘驗被告乙○○警詢錄音所供述：「我以前是向
      綽號『蟲蟲』的男子購買的，因為所買的成本很高，後來
      我跟弟弟便由朋友介紹認識常到大陸珠海的綽號「成哥」
      男子，由弟弟跟他負責洽談，談好之後再由我匯錢給他，
      跟他匯款買Ｋ他命、搖頭丸及一粒眠，Ｋ他命一大個是40
      萬元，搖頭丸差不多每顆120元」、「大都由我弟弟通知
      我去某處取貨，而地點不一定，有不同的人拿給我的」、
      「買回來原料直接分裝販賣，（Ｋ他命）每瓶、每罐都一
      樣意思，Ｋ他命粉末以每瓶（及每罐）新台幣300至1000
      元不等的價格，搖頭丸以150至200元價格（出賣）」、「
      我要求丙○○來幫我分裝，因為我有時候常常忙到沒睡」
      、「下線是劉華正及蘇士豪二人…還有一個呆呆」、「由
      甲○○負責接洽貨源、談價錢，談妥後由我匯款並擇日取
      貨，取完貨後加以分裝，後再批給呆呆、華正他們及一些
      找得到的人」、「（你從事販賣右述毒品有多久的時間？
      ）約有半年時間，但是最近幾個月才正式有在賣」、「（
      你與甲○○、林良洲、劉華正及蘇士豪等人販毒所得至今
      有多少？）我個人每月約有賺6、7萬元，至於他們我不知
      道賺多少」等語（見原審B卷第187至190頁勘驗筆錄），
      及於偵查結證稱：「沒有使用查獲的毒品，別人要就和我
      拿，我有拿給林良洲」、「劉華正、蘇士豪等人有和我拿
      過」、「甲○○只幫我洽談價錢，是別人介紹他去大陸，
      談好我再付錢，是我在這裡等電話，他們到了後就叫我去
      某處等。他是去大陸和別人談，毒品在台灣交付。我不知
      道他去和誰接洽，只是錢是我付。約買半年左右，我花了
      五、六十萬元」、「我是說劉華正他們有向我買」等語（
      見偵查卷第232、233頁），前後所供情節大致相符，參以
      被告甲○○於警詢所供：「我幫那個貓貓接線批貨回來」
      、「貓貓把這些東西賣給呆呆」、「（你跟貓貓聯繫，你
      要叫貓貓去賣毒，指揮貓貓要怎樣出貨，對不對，你要作
      何解釋？）因為那個大部分都是我以前吸食的朋友要，要
      使用嘛，然後我現在都沒有在弄了嘛，然後叫，就都他們
      之前都有先跟他們談好嘛，然後我只是那個叫我姐姐乙○○他們去處理，然後那個我也是在電話中直接跟她那個提
      他們要多少的東西和數量而已」、「（你是向何人洽談購
      買毒品? 何種方式購買? 如何付款交易？）我都是那個坐
      飛機到那個大陸珠海向那個綽號成哥那個男子洽談」、「
      （你坐飛機到大陸珠海向綽號成哥年籍不詳的男子洽談，
      然後呢？）經他跟下面的，跟我講說回國之後，然後那個
      由這邊的人接頭，然後叫我就跟姐姐乙○○講，然後他就
      會那個親自跟他們去處理」、「（要帶錢去跟他們交易？
      ）是」、「（她那個成員有誰阿？）東西拿回來應該都跟
      華正，還有他朋友一些那個綽號海狗、奧迪、呆呆他們」
      等語（見原審B卷第209、218、219、221頁勘驗筆錄），
      於偵查中結證稱：「沒有談價錢，是乙○○說他缺錢想要
      賣第三級毒品，因為我有在用，他就叫我幫忙，我去大陸
      找成哥，他又介紹他朋友，他說需要的話直接跟他說他再
      聯絡他在臺灣的朋友直接打電話給乙○○，所以價錢應該
      是他們自己談的」、「我只知道林良洲是跟乙○○買的，
      如果有朋友要吃我會打電話給乙○○他們自己談，劉華正
      他們買的毒品有無轉賣我都不知道」等語（見偵查卷第23
      6 頁），互核所供，除被告乙○○購買毒品價格是否由被
      告甲○○與綽號「成哥」談妥、被告甲○○是否有通知被
      告乙○○取貨地點不同外，其餘購買毒品事宜均由被告甲○○出面前往大陸與綽號「成哥」洽談，並由被告乙○○
      在台取貨，再分裝販賣予劉華正、蘇士豪、林良洲等人均
      相符，足認被告乙○○、甲○○確有意圖營利販入毒品販
      售之情。
（五）關於被告甲○○是否已與綽號「成哥」談妥價錢，再由被
      告乙○○匯款，被告甲○○通知被告乙○○取貨地點等情
      ，被告乙○○、甲○○二人所供固然不一，惟按共同被告
      之陳述有部分前後不符，或相互間有所歧異時，究竟何者
      為可採，法院仍得本其自由心證予以斟酌，以被告乙○○
      於警詢、偵查及原審審理聲請羈押案件時，均坦承由被告
      甲○○出面前往大陸與綽號「成哥」之人洽談購買第三級
      、第四級毒品，並談妥價錢，再由其匯款，前後供述相同
      ，反觀被告甲○○於警詢坦承前往大陸與綽號「成哥」洽
      談購買毒品事宜，惟於原審審理聲請羈押時，僅供述：沒
      有去接洽，只是替姊姊乙○○去向上游傳話，說我姊姊要
      買Ｋ他命及一粒眠，由上游再直接與我姊姊連絡買賣Ｋ他
      命及一粒眠及交貨地點均在台北市○○○路一帶。…並否
      認去大陸購買毒品，只是去找朋友，且其均在台灣連絡上
      游，有時在大陸舞廳會碰到上游毒販等情，顯然被告甲○○對自身涉案情節有所隱匿而僅交代前往大陸之原因，其
      供述自較乙○○所供之可信度為低。況衡情以大宗毒品買
      賣價值不訾，在檢警查緝風聲鶴唳下，其交易多半不以一
      手交錢、一手交貨為之，避免當場被人贓俱獲的窘境，是
      被告乙○○所供，由被告甲○○與綽號「成哥」在大陸談
      妥，再由其匯款予綽號「成哥」，並由被告甲○○告知取
      貨地點，再由不同之綽號「成哥」下手交付毒品之事實較
      為可採。
（六）被告乙○○被查獲如附表三所示之毒品為數眾多，由被告
      乙○○被查獲當日所採集尿液送驗結果，確實無施用毒品
      之習慣，此有台北市政府警察局93年8月11日北市警刑四
      字第09339930400號函附台北市政府警察局刑事警察大隊
      毒品案件尿液委驗單、台灣尖端先進生技醫藥股份有限公
      司濫用藥物檢驗報告在卷為憑（見偵查卷第369至373頁）
      ，且如係被告乙○○自己供減肥之用，何以同時查獲如附
      表二所示可供包裝毒品販賣之塑膠袋、夾鏈袋、塑膠瓶及
      不同顏色圓點貼紙？足認被查獲如附表三所示第三級、第
      四級毒品應非供被告乙○○自己使用。又一般民眾普遍認
      知第三級、第四級毒品之交易誠屬非法，政府一向查禁森
      嚴並以重罰，倘非有利可圖，絕無甘冒被嚴查重罰高度風
      險之理。以被告甲○○既證述被告乙○○缺錢花用，被告
      乙○○亦自承：每個月約賺6、7萬元等情，則被告乙○○
      既係為販賣毒品而販入第三級、第四級毒品，且販賣第三
      級、第四級毒品最輕本刑分別為五年以上、三年以上之重
      罪，衡情被告乙○○斷無甘冒被判重罪而無償轉讓毒品予
      劉華正、蘇士豪等人之情；況證人劉華正於原審證稱：有
      向乙○○拿過Ｋ他命，之後又還給她云云（見原審C卷第
      178頁），與於偵查中所供有向乙○○拿過Ｋ他命，但未
      收錢云云（見偵查卷第298頁），前後供述不一；蘇士豪
      於原審證稱：乙○○有曾經說要請我我毒品，但我沒有拿
      ，除那次外，其他都沒有云云（見原審C卷第186頁），核
      與於偵查中所供：曾經向乙○○拿過Ｋ他命，是要自己施
      用等情（見原審C卷第63頁），亦有前後不一之情，顯見
      證人劉華正、蘇士豪上開所證，要係迴護被告之詞。是證
      人劉華正、蘇士豪於偵查、原審證稱沒有拿取、沒有給錢
      等證詞，均不足採信。
（七）被告乙○○雖辯稱伊買Ｋ他命係減肥用的，且伊係與「呆
      呆」、「凱凱」合買毒品等語。惟查被告乙○○於警詢時
      即供稱：「由甲○○負責接洽貨源、談價錢，談妥後由我
      匯款並擇日取貨，取完貨後加以分裝後，再批給呆呆、華
      正他們及一些找得到的人」等語（見原審B卷第189頁），
      且被告乙○○、甲○○於偵查及原審審理時均自承如附表
      四所示之毒品，係被告乙○○販賣予林良洲，並由林良洲
      暫放於被告甲○○租賃處房間之情（見偵查卷第233 頁，
      原審B卷第210、211 頁）。被告乙○○既稱販賣、批貨等
      情，自非被告乙○○與林良洲合買後，再收取本錢，況被
      告乙○○於偵查時亦自承：有時候會請林良洲施用（毒品
      ）等語（見偵查卷第233 頁），苟被告乙○○係與林良洲
      合買毒品，而由被告乙○○出面購買分撥給林良洲，則被
      告乙○○既係出面購毒，而冒遭警查緝之風險，理應由林
      良洲宴請被告乙○○以償人情，豈會反由被告乙○○請林
      良洲施用毒品之理？
（八）再參酌下列為被告乙○○所不爭之通訊監察譯文內容，亦
      可佐證被告乙○○確有販賣第三級、第四級毒品給林良洲
      、劉華正之犯行：
  １、依台北市政府警察局刑事警察大隊偵查第四隊執行通訊監
      察案件譯文表中「93年6月6日12時15分16秒記載『貓貓（
      A ）對呆呆（B）說：你那個紅色要多少阿？B：10罐吧。
      A ：夠喔。B：你要過來喔。A：那個藍色的呢？B：藍的
      我還有一些啦。A：好，知道。那你那個10克我拿給你。
      』」等語（見偵查卷第149 頁），被告乙○○於偵查中坦
      承：這是我跟呆呆的對話，是之前他跟我講好要拿Ｋ他命
      等語（見偵查卷第320頁）。
  ２、譯文表中「93年6月8日3時11分40秒記載『貓貓（A）對奧
      迪（B）說：你不要講話，你知道我是誰嘛?B：是阿。A：
      你要200罐嘛，哪時候要? 是今天還是明天？B：是有金主
      要的。A：是今天嗎？B：有沒有嘛？A： 有阿，我幫你調
      阿。』」等語（見偵查卷第151 頁），被告乙○○於偵查
      坦承：是跟蘇士豪「奧迪」的講話，本來約好調200罐K他
      命給他，後來我沒有給他，我不知道他拿這麼多要做什麼
      ，之前我調給他的是用本錢算給他等語（見偵查卷第320
      頁）。
  ３、譯文表中「93年7月17日5時34分2秒記載『貓貓（A）對呆
      呆（B）說你們要多少？…要拿5克還是10克？…先拿5克
      就好囉。…我有跟華正講過了，印尼晚上還會作一批，…
      可能拿不到100罐啦，就晚上會叫妹妹弄啦…因為我現在
      東西已經拿到了…晚上或下午，妹妹會幫你們裝阿，裝好
      就給你們，可能不到100罐啦…』」等語（見偵查卷第152
      頁、原審C卷第13頁反面，因有一造錄音帶無法辨識），
      被告乙○○於偵查坦承：「是我跟呆呆的對話，電話本來
      是劉華正接的，所以我有講到我跟華正講過，當天我調到
      的貨，裝一裝就給呆呆了」等語（見偵查卷第320頁）。
  ４、譯文表中「93年7月15日21時34分50秒記載『貓貓（A）對
      佳佑（B）說：50罐是嘉正..B：恩，好，好，那存貨你的
      』」等語（見偵查卷第159頁、原審C卷第12頁反面），被
      告乙○○於偵查時坦承：「後面對話應該是跟佳佑對話，
      為何拿給他我忘了，有說50罐給劉華正，2罐給陳佳佑，
      我忘記為何叫他把1萬元給小寶」等語（見偵查卷第321頁
      ）。
  ５、雖上開監聽譯文並未提及販售毒品價格及被告乙○○獲利
      多少，惟查被告乙○○不惜甘冒警方查緝風險耗費鉅資（
      被告乙○○坦承五、六十萬元）收取大量扣案之如附表一
      、附表三之毒品，並備有可供販賣毒品之用之查扣之電子
      秤、烤Ｋ他命用烤箱、裝Ｋ他命用空瓶、塑膠袋、夾鏈袋等
      資料，益可證明被告乙○○確實有販賣第三級、第四級毒
      品給林良洲、劉華正之行為。
（九）被告甲○○自承使用電話0000000000、0000000000（見原
      審B卷第216頁），且捨棄通訊監察錄音帶聲紋之鑑定（見
      原審C卷第24頁），則下列「貓貓」與「小寶」間之電話
      對話內容應係被告乙○○與被告甲○○之對話無誤。依下
      述台北市政府警察局刑事警察大隊偵查第四隊執行通訊監
      察案件就該電話通話內容做成之譯文表亦可佐證被告甲○○與被告乙○○間為共犯關係：
  １、譯文表中記載「93年5月18日23時29分55秒『小寶（B）對
      貓貓（A ）說：我跟你說，你準備匈100，然後準備好就
      可以。你有事嗎？A：你是要罐的嗎？B：就是跟上次一樣
      20的一樣。要100就是了。A：你是要裝一起嗎？B：對阿
      。你有空嗎？A：我現在裝東西。B：那我自己過去好了，
      弄好就好了，我等一下打給你。A：好。』」等語（見偵
      查卷第146頁）。
  ２、譯文表中記載「93年6月6日0時26分39秒『小寶（B）對貓
      貓（A）說：你這兩天注意一下，因為這兩天，星期一上
      面要用錢。A：喔，好。B：你叫大家幫忙一下，拼一下。
      上面要用錢喔。知道嗎？注意一下，就星期一。A：好。B
      ：化（或者是華）（譯音）那邊你兩種各補五給他。你懂
      我意思嗎？...』」等語（見偵查卷第149頁）。
  ３、譯文表中記載「93年6月30日18時22分26秒『小寶（B）對
      貓貓（A）說：你等一下多給我一百塊，不要磨太細，你
      知道我的意思吧。A：好，我知道。B：你那個馬來西亞的
      要趕快處理掉。你懂我的意思嗎？A：我知道。』」等語
      （見偵查卷第157頁）。
  ４、按一般以電話聯絡毒品交易，唯恐遭檢警通訊監察而被緝
      獲，衡情均以晦暗不明之用語來表達交易毒品種類、數量
      等重要資訊，被告乙○○於原審供稱：「（有沒有說過要
      買衣服、褲子、飯糰、蝦？）沒有講過買衣服、褲子、飯
      糰，蝦是我自己跟他講的，他（蟲蟲）知道蝦是Ｋ他命」
      等語（見原審C 卷第207頁），則上開被告乙○○與被告
      甲○○間之通訊監察譯文雖未明確表達被告二人間從事毒
      品聯絡之事宜，惟依上開說明即知被告乙○○以電話聯絡
      交易毒品時，對「罐」、「克」及阿拉伯數字、蝦有其一
      定代表意義，即均是毒品交易之數量，再依被告甲○○於
      警詢中供稱：「（你跟貓貓聯繫，你要叫貓貓去賣毒，指
      揮貓貓要怎樣出貨，對不對，你要作何解釋？）因為那個
      大部分都是我以前吸食的朋友要，要使用嘛，然後我現在
      都沒有在弄了嘛，然後叫，就都他們之前都有先跟跟他們
      談好嘛，然後我只是那個叫我姐姐乙○○他們去處理，然
      後那個我也是在電話中直接跟她那個提他們要多少的東西
      和數量而已」等語（見原審B卷第218頁），於偵查中亦供
      稱：「（其他被查獲的人你知道他們有和乙○○買過嗎？
      ）我只知道林良洲是跟乙○○買的，其他不太清楚，如果
      有朋友要吃我會打電話給乙○○他們自己談」等語，顯然
      上開通訊監察譯文內容係被告甲○○與被告乙○○電話中
      在談論毒品交易之數量。再參以本件係被告甲○○前往大
      陸與綽號「成哥」聯絡購買第三級、第四級毒品，並談妥
      價格，由被告乙○○匯款，再由被告甲○○轉知被告乙○○，由乙○○出面取貨，並分裝毒品，有時由被告甲○○
      聯絡交易毒品數量，有如上述，顯見被告甲○○與被告乙○○確實有共同販賣第三級、第四級毒品之犯意聯絡。故
      無論被告甲○○是否確實未曾持有或使用0000000000、00
      00000000、0000000000、0000000000、0000000000、0000
      000000、0000000000000000等電話，或被查獲之毒品非其
      所有而係林良洲所有等情，均無法否定被告甲○○與被告
      乙○○係共犯關係。
（十）關於被告丙○○部分：
  １、被告丙○○於警詢時時供稱：「（問：你跟羅嘉儀為什麼
      會在場？）我因為放暑假，姐姐乙○○叫我過去，求我過
      去幫忙，幫他裝那個白色粉末，就是Ｋ他命，然後還有，
      有些有裝一粒眠啦，然後那我同學只是在陪我，陪我要去
      使用那個什麼社區公共設施而已。（你幫乙○○分裝K他
      命跟一粒眠有多久時間？）就最近放暑假而已。（你最近
      放暑假比較空？）對啊，他求我去幫他，對啊。（你除了
      幫乙○○分裝Ｋ他命跟一粒眠的毒品外，有沒有跟乙○○
      共同販賣？）我沒有販賣任何毒品，我只是幫他把那個東
      西裝在罐子裡而已。（把它分裝好而已？）對對對。然後
      大部分幫他裝好啊，我姊姊都會帶我回家啊。（回大新的
      家是不是？）對對對對對對，因為我不住那邊啊，但是他
      有時會順路叫我陪她出去把東西給別人，對啊，可是我事
      先不知道她要去出東西給別人，對啊，她只是就載我就帶
      著我繞了啊。（那這個東西出去有收錢嗎？）有時候她有
      跟別人拿錢，可是我不知道那是不是買的錢啊。（你曾經
      跟乙○○應訂貨者之約，送右述的Ｋ他命、一粒眠或毒品
      給他人時，由你下車將毒品交給他人並收取現金嗎？）我
      沒有下車啊，因為姐姐開車載我的時候她在開車嘛，她就
      順手拿給我啊，然後叫我拿給，有時候他們會上車啊，他
      們上車，那她拿給我我就拿給他們、（你幫乙○○分裝Ｋ
      他命跟一粒眠這些東西給他人，乙○○如何算酬庸給你？
      ）沒有給我錢，但有帶我出去吃、喝、玩、樂」等語（見
      原審B卷第231、232頁）。於第1次檢察官偵訊時，結證供
      述：「（你在昨晚和你姊乙○○在中和市○○路一起被警
      查獲嗎？）是，我有幫他分裝毒品，但我一開始不知道那
      是什麼，我姊姊說是印尼蝦、馬來蝦，說其中一粒眠是幫
      助睡眠的藥，他還叫我不要問太多，我是前幾天才知道那
      是毒品，從我姐打電話和別人談話中我才聽出來怪怪的，
      我本來不想幫忙，是我姐求我去幫忙，他說他沒時間睡覺
      ，我沒有幫他送給別人過，是搭他便車時他有時會繞路送
      東西給別人。（警察來時你是在幫他分裝嗎？）我只是在
      幫他蓋蓋子」等語（見偵查卷第234頁）。依被告丙○○
      上開供述，其確有在暑假期間應乙○○之邀幫忙分裝毒品
      ，偶而會搭乘乙○○之車幫忙拿毒品給購買之人。被告丙○○既有幫忙分裝毒品且夥同外出在車上送貨給人，自無
      不知係送毒品之理。
  ２、又被告乙○○於警詢時供稱：「（丙○○除了幫你分裝Ｋ
      他命及一粒眠外，有無與你共同販賣？）是我要求丙○○
      來幫我分裝，因為我有時候常常忙到沒睡，但丙○○沒有
      與我共同販賣毒品。（丙○○有無與你一同送右述毒品給
      購買的人？）曾經有幾次我要送丙○○回家而順便繞道跟
      我訂購的人，丙○○都坐在車上，有時候我在車上我會叫
      丙○○幫忙拿給訂購的人，可是她不知道裡面是什麼」等
      語（見原審B卷第188頁）、另於檢察官第1次偵訊時結證
      供稱：「（被查獲當日丙○○也在你住處？）是，我叫他
      幫我裝成一瓶一瓶的，他不知道那是什麼東西，我只告訴
      她一粒眠成分像安眠藥，我跟她說是印尼蝦和馬來蝦這樣
      子的東西，我叫他不要問太多，他幫我做約五、六次，從
      暑假開始來幫忙」等語（見偵查卷第233頁），其供詞與
      被告丙○○所供大致相符。
  ３、被告丙○○確實於93年7月20日為警搜索時，當場查獲在
      場幫忙，足證被告丙○○確有於93年7月中旬起暑假期間
      幫忙被告乙○○分裝第三級、第四級毒品以及幫忙送毒品
      給購買者無誤。被告乙○○雖未曾明確告知被告丙○○所
      分裝之物為毒品，然被告乙○○確實曾告知被告丙○○所
      分裝之物為「一粒眠」、「印尼蝦」、「馬來蝦」等名稱
      ，查被告乙○○於原審先則否認曾告訴丙○○分裝的是什
      麼東西，經檢察官第1次質問，仍回應應該是沒有跟她講
      過這些話，經再次提示偵查卷第233頁予被告乙○○閱覽
      ，始承認應該有的話，也只有那一天（嗣又改稱不記得）
      等語（見原審C卷第197頁），顯見其有意迴護被告丙○○
      之情，以被告丙○○係大學剛畢業，對於政府近來針對毒
      品氾濫嚴重影響社會治安，不僅在各校園內廣為宣導，並
      曾在大眾媒體強加宣導遠離毒品，理應對於毒品或多或少
      有所認知，其既已知悉所分裝之物為「一粒眠」、「印尼
      蝦」、「馬來蝦」等名稱，並曾親眼見過被告乙○○送毒
      品給訂購者或幫乙○○拿給訂購者，有時收取金錢，而一
      般人對於「蝦」之認知應係一種飲食材料，被告丙○○既
      親見被告乙○○竟將一粒、一粒物品或粉末分批包裝，甚
      或幫忙分裝，再送貨予他人，並收取現金，而所分裝之物
      品並非餐飲食材「蝦」，則被告丙○○於偵查中稱：「我
      有幫他分裝毒品，但我一開始不知道那是什麼，我姊姊說
      是印尼蝦、馬來蝦，說其中一粒眠是幫助睡眠的藥，他還
      叫我不要問太多，我是前幾天才知道那是毒品，從我姐打
      電話和別人談話中我才聽出來怪怪的，我本來不想幫忙，
      是我姐求我去幫忙，他說他沒時間睡覺，是搭他便車時他
      有時會繞路送東西給別人」等語，即已足認其知悉被告乙○○在販賣毒品後，猶予以幫忙分裝加蓋盒蓋毒品以及在
      車上送交給訂購者之自白，核與事實相符，堪採為認定犯
      罪之證據。況據其於警詢中供稱：「（羅嘉儀有沒有幫忙
      分裝Ｋ他命跟一粒眠這些東西？）沒有，他只是想要去使
      用社區的公共設施啊。（在那邊等是不是？）對啊，而且
      他是第1次去啊，所以他不知道那邊有那些東西，那是我
      認為他不會講出去啊」等語（見原審B 卷第231頁），則
      被告丙○○雖攜同其同學羅嘉儀前往被告乙○○住處使用
      社區公共設施，其已自認同學羅嘉儀不會講出去，亦足認
      其知悉其姊乙○○所為何事，自不能以被告乙○○、丙○○被查獲時尚有不相干之羅嘉儀在現場即否定被告丙○○
      知悉所分裝之物為毒品。再以被告丙○○於警詢、偵查時
      ，均供承其知悉所分裝之物為毒品Ｋ他命及一粒眠等情，
      其事後否認知悉所分裝之物為毒品，顯係卸責之詞，不足
      採信。
  ４、按凡以自己犯罪之意思而參與犯罪，不論其所參與者，是
      否犯罪構成要件之行為，皆為刑法第二十八條所規定之正
      犯，固不待言，即以幫助他人犯罪之意思而參與犯罪，其
      所參與者，苟係犯罪構成要件之行為，亦為共同正犯，必
      以幫助他人犯罪之意思而參與犯罪，其所參與者又為犯罪
      構成要件以外之行為，始為刑法第三十條第一項所規定之
      從犯。又刑法上所謂販賣行為，係指以營利為目的，有償
      轉讓，將商品購入或賣出，有一於此，犯罪即為完成，故
      交付商品與收取價金，均屬販賣犯罪之構成要件行為，縱
      以幫助他人營利犯罪之意思，而有參與交付買賣標的物、
      收取貨款之販賣要件行為，自應論以共同正犯而非從犯。
      被告丙○○雖係應乙○○之請幫忙分裝第三級毒品Ｋ他命
      以及第四級毒品一粒眠等並幫忙交毒品給購買者，其所為
      自已參與販賣第三、四級毒品犯罪之構成要件行為，自應
      論以共同正犯而非從犯。
（十一）綜上所述，被告乙○○意圖營利販入毒品大麻，及與被
        告甲○○共同販入上揭第三級、第四級毒品並予販售，
        及被告丙○○自93年7月中旬起有幫忙被告乙○○分裝
        及交付毒品等情，事證明確，其等否認有販賣毒品等語
        ，均屬卸責之詞，委無可採，渠等犯行可以認定，應依
        法論科。
參、論罪部分：
一、新舊法比較：
（一）按被告行為後，刑法及其施行法於94年1月7日修正公布，
      並自95年7月1日施行，另罰金罰鍰提高標準條例第2條之
      規定配合刑法修正同時刪除。依修正後刑法第2條第1項之
      規定：「行為後法律有變更者，適用行為時之法律。但行
      為後之法律有利於行為人者，適用最有利於行為人之法律
      。」上開刑法、刑法施行法等相關法律之修正雖非個別刑
      罰處罰規定或構成要件之變更，然已影響行為人刑罰之法
      律效果，應屬刑法第2條第1項所定之法律變更（最高法院
      83年度台非字第199 號判決意旨參照）。是本件自應就被
      告適用修正前後相關規定法律效果綜合比較後，依上開規
      定適用法律，並應依比較後之結果一體適用，不得就新舊
      法個別項目割裂適用（最高法院95年第八次刑事庭會議決
      議意旨參照）。
（二）而依刑法及其施行法於95年7月1日修正施行，修正後刑法
      已刪除原第55條關於牽連犯從一重處斷之規定，是被告所
      犯上開二罪之行為依修正後規定即應論以二罪，就各罪均
      諭知主刑後，再依修正後第51條第5 款定其應執行之刑，
      顯較修法前僅依牽連犯論以一罪之情形為重，對被告而言
      修法後之規定並無較為有利之處。又刑法第五十六條連續
      犯之規定，亦已刪除，則被告之犯行，因行為後新法業已
      刪除連續犯之規定，此刪除雖非犯罪構成要件之變更，但
      顯已影響行為人刑罰之法律效果，自屬法律有變更，依新
      法第二條第一項規定，比較新、舊法結果，仍應適用較有
      利於被告之行為時法律即舊法論以連續犯。是就上開本件
      所涉各法律適用項目綜合比較結果，修法後之規定並無有
      利於行為人之情形，應依刑法第2條第1項前段之規定，適
      用被告行為時即刑法及其施行法於95年7月1日修正施行前
      之規定。
（三）至於修正後刑法第28條關於成立共同正犯之標準，將原來
      共同正犯之共同「實施」犯罪，改為共同「實行」犯罪，
      其中「實施」一語，涵蓋陰謀、預備、著手及實行之概念
      在內，其範圍較廣；而「實行」則著重於直接從事構成犯
      罪事實之行為，其範圍較狹；二者之意義及範圍固有不同
      ，乃剔除完全未參與犯罪相關行為之「實行」的「陰謀共
      同正犯」及「預備共同正犯」，是修正後之共同正犯之可
      罰性要件之範圍業已限縮（參照最高法院95年度台上字第
      5589號判決）。而本案被告之犯行非屬陰謀、預備共同正
      犯，故本條之修正內容，對於被告而言，並無「有利或不
      利」之影響，併此敘明。想像競合犯部分，新刑法第55條
      前段關於想像競合犯之規定並無變更，而其但書係科刑之
      限制，為法理之明文化，亦非屬法律之變更，並無適用修
      正後刑法第2條第1項之規定比較新舊法適用之問題，亦併
      予敘明。
二、核被告乙○○、甲○○、丙○○三人所犯罪刑如下：
  (一)被告乙○○意圖營利而販入第二級毒品大麻、第三級毒品K
    他命、Ｋ他命混含第四級毒品苯巴比妥、硝西泮、先驅原料
    麻黃鹼或第四級毒品硝西泮，並數次販賣第三級、第四級毒
    品所為，係犯毒品危害防制條例第4條第2項、第3項、第4項
    之罪，公訴人雖認被告乙○○就如附表一編號1至3所示之物
    ，涉及同條例第5條第2項之意圖販賣而持有罪（其中如附表
    一編號2、3毒品種類業經原審檢察官當庭更正），然如上所
    述，被告持有如附表一編號1至3之物，係屬意圖營利而購入
    ，自屬販賣第二級毒品罪，公訴意旨尚有誤會，然在基本社
    會事實同一範圍內，自應變更起訴法條為同條例第4條第2項
    之販賣第二級毒品罪。被告乙○○販賣毒品先後持有毒品之
    低度行為，為販賣之高度行為所吸收，均不另論罪。又因被
    告乙○○販入如附表一編號1、2、3 及如附表三之毒品，或
    為大麻，或為Ｋ他命，或為Ｋ他命含第四級毒品先驅原料麻
    黃鹼，或為Ｋ他命含第四級毒品苯巴比妥、先驅原料麻黃鹼
    ，或為Ｋ他命粉末含第四級毒品硝西泮，或為第四級毒品硝
    西泮等毒品，以被告乙○○向綽綽「蟲蟲」之人同時購入如
    附表一所示毒品，有第二級、第三級含第四級毒品，在無任
    何確切證據證明不同級毒品係基於不同販賣意圖而購入下，
    自應認其實際上係連續意圖販賣毒品而分批或同時購入屬於
    第二級、第三級、第四級之毒品，應屬一行為觸犯數罪名之
    想像競合犯，應依想像競合犯之例從一重之同條例第4條第2
    項之販賣第二級毒品罪處斷，公訴人認係犯意各別，行為互
    異，應分論併罰，自有誤會。再被告乙○○連續數次販入毒
    品，時間緊接，所犯構成要件相同，依修正前刑法第五十六
    條之規定，為連續犯，應論以一罪，除無期徒刑不能加重外
    ，並依法加重其刑。
  (二)被告甲○○前往大陸與綽號「成哥」洽談購買第三級、第四
    級毒品，並談妥價錢後轉知被告乙○○，再由被告乙○○在
    台取貨，甚且被告甲○○有以電話聯絡毒品交易數量，核其
    所為，係犯毒品危害防制條例第4條第3項、4 項之罪。其販
    賣毒品先後多次持有毒品之低度行為，為販賣之高度行為所
    吸收，均不另論罪。又以如附表三所示毒品，有第三級毒品
    、第四級毒品，如上述，被告乙○○曾同時意圖販賣而購入
    屬於不同級之毒品，被告甲○○前往大陸洽談毒品事宜，衡
    情不會只單純購買一種毒品，是以在無任何確切證據證明不
    同級毒品係基於不同販賣意圖而購入下，應認被告甲○○所
    為亦係一行為同時觸犯數罪名，為想像競合犯，應從一重之
    毒品危害防制條例第4條第3項販賣第三級毒品罪論處，公訴
    人認係犯意各別，行為互異，應分論併罰，尚有誤會。被告
    甲○○數次前往洽談販入毒品行為，時間緊密，所犯構成要
    件相同，應係基於概括犯意為之，依修正前刑法第五十六條
    之規定，為連續犯，應論以一罪，並加重其刑。被告甲○○
    未涉及被告乙○○向綽號「蟲蟲」購入第二級毒品大麻行為
    ，是被告甲○○與被告乙○○就連續販賣第三級毒品、第四
    級毒品行為間，有犯意聯絡及行為分擔，為共同正犯。
  (三)被告丙○○於被告乙○○已分裝好之第三級毒品Ｋ他命毒品
    以及第四級毒品盒子上蓋盒蓋且有搭乘乙○○車幫忙送交毒
    品之行為，係以幫助他人營利販賣毒品犯罪之意思，而有參
    與交付買賣標的物之販賣要件行為，自已該當販賣第三級毒
    品、第四級毒品之共同正犯。核其所為，係犯毒品危害防制
    條例第4條第3項、第4 項之販賣第三級、第四級毒品罪。被
    告販賣前後之持有毒品行為，為販賣之高度行為所吸收，不
    另論罪。其一行為同時觸犯數罪名，為想像競合犯，應從一
    重之毒品危害防制條例第4條第3項販賣第三級毒品罪論處。
    按共同正犯之意思聯絡，原不以數人間直接發生者為限，即
    有間接之聯絡者，亦包括在內。例如甲分別邀約乙、丙犯罪
    ，雖乙、丙間彼此並無直接之聯絡，亦無礙於其為共同正犯
    之成立（最高法院77年台上字第2135號判例參照）。本件被
    告丙○○雖係應楊嘉玲之邀分裝第三級、第四級毒品及交付
    給購買者，縱丙○○與甲○○彼此間並無直接之聯絡，亦無
    礙於其為共同正犯之成立。從而被告丙○○自93年7月中旬
    起，與甲○○、乙○○間就販賣第三級、第四級毒品行為間
    ，有犯意聯絡及行為分擔，均為共同正犯。先後多次犯行，
    時間密接，構成要件相同，顯係基於概括犯意為之，依修正
    前刑法第五十六條之規定，為連續犯，應論以一罪，並加重
    其刑。。起訴書認被告丙○○僅從事販賣毒品構成要件以外
    之行為，為幫助犯，尚有未洽。
肆、原判決應撤銷改判之理由及量刑：
一、原審對被告三人予以論罪科刑，固非無見，惟查(1)被告丙○○係以幫助他人營利販賣毒品犯罪之意思，而有參與分裝毒
    品及交付買賣標的物毒品之販賣要件行為，自已該當販賣第
    三級毒品、第四級毒品之共同正犯，原判決認被告係成立販
    賣第三級毒品之幫助犯，自有未當。又(2)按沒收含有保安處
    分之性質，在剝奪犯罪者因犯罪而取得之財產上利益，以遏
    止犯罪，與罰金屬刑罰之性質有別，故對於各共犯應採連帶
    沒收主義，不得就全體共犯之總所得，對於各共犯重複諭知
    沒收。本件販賣毒品之犯罪所得，應依毒品危害防制條例第
    19條第1 項予以沒收，在共同正犯間，自應採連帶沒收，被
    告甲○○、丙○○二人與楊佳伶間既係販賣毒品之共同正犯
    ，則對乙○○之販賣毒品之犯罪所得36萬元，即應予以連帶
    沒收，原判決對共同正犯之被告甲○○、丙○○二人未諭知
    連帶沒收，而對乙○○、甲○○二人重複為沒收及以財產抵
    償之諭知，即有違誤；被告三人上訴意旨，仍執陳詞否認犯
    行，雖均無理由，然原判決既有上開可議之處，自應由本院
    撤銷改判。爰審酌被告乙○○基於意圖營利之犯意，連續購
    入數量眾多之第二級、第三級、第四級毒品，並已經數次轉
    售予他人，因販賣毒品係煙毒禍害之根源，其源不斷，則流
    毒所及，非僅多數個人之生命、身體受到侵害，甚且毒害整
    個社會、國家，危害之鉅，當非個人一己生命、身體法益所
    可比擬，倘未予嚴厲懲罰，無法導正被告等之偏差行為及觀
    念，並惕勵潛在社會違法邊緣之人士，其情節較重，倘未予
    嚴厲懲罰，無法導正其偏差之行為及觀念，並惕勵潛在社會
    違法邊緣之人士，被告丙○○係利用學校放暑假機會始應其
    姊乙○○之邀幫忙分裝第三級及第四級毒品或偶而幫忙送交
    毒品給訂購者，其犯罪情節較為輕微，及被告三人犯罪之手
    段、方法、目的、犯罪後之態度等一切情狀，分別量處如主
    文第2、3、4 項所示之刑。末按被告丙○○行為時係一在學
    學生，其因姊姊乙○○之邀始利用暑假期間幫忙分裝毒品或
    偶而搭乙○○車在車上交付毒品給訂購者，其犯罪情節較為
    輕微，法重情輕，觀其犯罪之情狀，在客觀上足以引起一般
    同情，堪以憫恕，若處以法定最輕刑猶嫌過重，爰依刑法第
    五十九條之規定減輕其刑。
二、扣案如附表一編號1所示第二級毒品大麻，依毒品危害防制
    條例第18條第1項前段規定應沒收銷燬之（鑑定耗用之毒品
    既已滅失，自無庸宣告沒收銷燬之）；該大麻之外包裝3包
    （重4.77公克），係被告乙○○所有供犯罪所用之物，應依
    毒品危害防制條例第19條之規定沒收。又如附表一編號2、3
    、附表三所示毒品，或為第三級毒品，或為第三級毒品含第
    四級毒品或為第四級毒品，參酌最高法院92年度台上字第27
    18號判決意旨，依毒品危害防制條例第18條第1 項後段，屬
    於行政機關沒入之規定，自無庸宣告沒收銷燬之，然因屬被
    告乙○○、甲○○、丙○○所有供販賣毒品所用之物，應依
    毒品危害防制條例第19條之規定沒收（鑑定耗用之毒品既已
    滅失，自無庸宣告沒收）；包裝上開如附表一編號2、3、如
    附表三所示毒品之塑膠袋、塑膠瓶等物，為被告乙○○、甲○○、丙○○所有供販賣毒品之用，亦依同條例第19條之規
    定沒收。又被告乙○○於警訊時僅供承其販賣第三級、第四
    級毒品之時間約為半年，而每個月賺約6、7萬等語，並未詳
    細說明販賣給劉華正、蘇士豪、林良洲等人各幾次，販賣所
    得各若干。而迄自原審審理起即否認有販賣毒品營利之行為
    ，故關於被告乙○○販賣第三級、第四級毒品所得已無從查
    考確實詳細之次數或數額，僅能依憑其於警詢時之供述為憑
    。依「罪證有疑，利歸被告」之原則，自應依有利於被告之
    認定，從輕認被告乙○○每月販賣第三級、第四級毒品所得
    為6 萬元，則被告乙○○連續販賣半年，販賣毒品所得共為
    36萬元，應與共犯被告甲○○、丙○○同依同條例第19條之
    規定諭知連帶沒收，如一部或全部不能沒收時，以其財產抵
    償之。又附表二編號1至3，係綽號「蟲蟲」給被告乙○○販
    賣第二級毒品大麻一併附送購買者之物，屬被告乙○○所有
    ，附表二編號4、5、7至16 之物，業經被告乙○○坦承係其
    所有，且被告乙○○並無施用毒品習慣，附表二編號4、7至
    15等電子磅秤、調配工具、缽、貼紙、塑膠袋、夾鏈袋、塑
    膠瓶、塑膠盤、烤箱、空瓶等物，應係被告乙○○所有供販
    賣毒品所用之物，再依據監聽通訊譯文編號5 （其中電話號
    碼0000000000、0000000000號行動電話用於供販賣毒品聯絡
    之用，其餘因監聽通訊譯文無此電話聯絡之情形，無庸沒收
    ），附表二編號16 係紀錄交易情形之帳冊（偵查卷第119至
    13 6頁左上角第1張頁，其餘第136至141 頁為電話簿，無法
    證明為販賣毒品所用之物毋庸沒收），均屬供犯罪所用之物
    ，均係被告乙○○所有供犯同條例第4條第2項之罪所用之物
    ，依同條例第19 條之規定均應沒收。至扣案附表二編號6行
    動電話，係被告丙○○所有，非關販賣毒品之用，扣案附表
    四所示之物，業經被告甲○○坦承係案外人林良洲所有之物
    ，附表五所示之物（除編號8 為被告甲○○、林鴻棋坦承供
    施用之毒品外），係案外人林鴻棋所有之物，均與本案無涉
    ，且毒品係第三級、第四級毒品，自無庸宣告沒收或沒收銷
    燬之。至未扣案被告甲○○所有行動電話號碼0000000000，
    依監聽通訊譯文為被告甲○○供聯絡毒品交易之用，且為其
    所有，雖未扣案，然不能證明業已滅失，依同條例第19條之
    規定，亦應沒收。末起訴事實雖提及被告乙○○亦販賣毒品
    予綽號「阿仁」、「凱凱」、「阿富」，因其等年籍資料闕
    如，且被告乙○○、甲○○均否認，此部分尚無確切證據足
    以證明，然起訴書認此部分與上開有罪判決有裁判上一罪關
    係，自無庸另為無罪之諭知。
據上論斷，應依刑事訴訟法第369條第1項前段、第364條、第299
條第1項前段、第300條，毒品危害防制條例第4條第2項、第3 項
、第4項、第18條第1項前段、第19條，刑法第2條第1項、第11條
前段、第28條、第56條（修正前）、第55條、第55條後段（修正
前）、第59條，判決如主文。
本案經檢察官洪泰文到庭執行職務。
中　　華　　民　　國　　96　　年　　2 　　月　　8 　　日
　　　　　　　　　刑事第七庭    審判長法　官  陳正雄
　　　　　　　　　　　　　　　　　　  法　官  許宗和
　　　　　　　　　　　　　　　　　　  法　官  許錦印
以上正本證明與原本無異。
如不服本判決，應於收受送達後十日內向本院提出上訴書狀，其
未敘述上訴之理由者並得於提起上訴後十日內向本院補提理由書
（均須按他造當事人之人數附繕本）。
                                      書記官  楊妙恩
中　　華　　民　　國　　96　　年　　2 　　月　　14　　日
附錄本案論罪科刑法條全文：
毒品危害防制條例第4條：
製造、運輸、販賣第一級毒品者，處死刑或無期徒刑；處無期徒
刑者，得併科新臺幣一千萬元以下罰金。製造、運輸、販賣第二
級毒品者，處無期徒刑或七年以上有期徒刑，得併科新臺幣七百
萬元以下罰金。
製造、運輸、販賣第三級毒品者，處五年以上有期徒刑，得併科
新臺幣五百萬元以下罰金。
製造、運輸、販賣第四級毒品者，處三年以上十年以下有期徒刑
，得併科新臺幣三百萬元以下罰金。
製造、運輸、販賣專供製造或施用毒品之器具者，處一年以上七
年以下有期徒刑，得併科新臺幣一百萬元以下罰金。
前五項之未遂犯罰之。
附表一
編號  毒品種類         重量
1     大麻             62.34 公克（空包裝重4.77公克）
2     含K 他命及第四   273 顆（毛重105.56公克【包裝塑膠袋總
      級毒品先驅原料   重9.84公克】、總淨重95.72 公克、共取
      麻黃鹼           1.79公克鑑定用罄、總餘93.93 公克）
3     同上             175顆（毛重68.90公克【包裝塑膠袋總
                       重5.99公克】、總淨重62.91公克、共取
                       1.81公克鑑定用罄、總餘61.10公克）
附表二
編號  物品                         數量
1     吸食大麻用捲紙（原封）       15盒
2     大麻捲煙器（原封）           1個
3     吸食大麻用煙斗               2支
4     電子磅秤                     3台
5     行動電話                     4具
     （0000000000、0000000000、0000000000、0000000000，
       其中0000000000、0000000000號行動電話用於供販賣毒
       品聯絡之用）
6     行動電話                     1具（0000000000）
7     調配分裝Ｋ他命用工具         1批
8     調配Ｋ他命用缽               2個
9     圓點型貼紙（紅、白、綠、黃   8包
      、藍、褐、黑、灰）
10    包裝Ｋ他命瓶身用塑膠袋（黃   5包
      、綠、紅、藍、白）
11    包裝Ｋ他命用空夾鏈袋（0-10   34包
      號）
12    裝Ｋ他命用空塑膠瓶           3包
13    調配分裝Ｋ他命用塑膠盤（2大  13個
      、6中、5小）
14    烤Ｋ他命用烤箱               1個
15    裝Ｋ他命用空瓶（J22 500支原  4箱
      封）
16    帳冊                         1份
      （偵查卷第119至136頁左上角第1張頁，其餘第136至141
      頁為電話簿，無法證明為販賣毒品所用之物毋庸沒收）
附表三
編號  毒品種類    重量
1     Ｋ他命      15包（驗前實際總毛重350.14公克[包裝塑
                  膠袋總重約23.13公克]，分別取1.15公克、
                  0.54公克、0.37公克、0.6公克、0.44公克
                  鑑定用罄，餘總淨重323.91公克）
2     Ｋ他命      432瓶（驗前實際總毛重758.04公克[包裝塑
                  膠瓶及袋總重553.44公克]，分別取0.27公
                  克、0.35公克鑑定用罄，餘總淨重203.98公
                  克）
3     含Ｋ他命、  98顆（驗前實際總毛重33.68公克[包裝塑膠
      第四級毒品  袋總重約14.35公克]，共取0.91公克鑑定用
      苯巴比妥及  罄，總淨重18.42公克）
      先驅原料麻
      黃鹼
4-1   同上        （驗前實際總毛重58.20公克[包狀塑膠瓶總
                   重約35.84公克]，共取0.35公克鑑定用罄
                   ，餘總淨重22.01公克）
4-2   含K 他命及  （驗前實際總毛重59.28 公克[ 包裝塑膠瓶總
      第四級毒品   重約38.33 公克，共取0.28公克鑑定用罄，
      先驅原料麻   餘總淨重20.67公克）
      黃鹼
4-3   Ｋ他命       （驗前實際總毛重26.38公克[包裝塑膠瓶總
                   重約17.92公克]，共取0.20公克鑑定用罄，
                   餘總淨重8.26公克）
以上4-1、4-2、4-3共72瓶
5     Ｋ他命       50瓶（驗前實際總毛重92.52公克[包裝塑
                   膠瓶總重約63.88公克]，共取0.02公克鑑
                   定用罄，餘總淨重28.62公克）
6     粉末含K他    70瓶（驗前實際總毛重133.12公克[包裝塑
      命（每瓶均   膠袋及瓶重約85.74公克]，取0.02公克鑑
      有一顆橙色   定用罄，餘總淨重47.36公克）
      圓形藥錠，
      該藥錠含第
      四級毒品硝
      西泮）
7-1   Ｋ他命       （驗前實際總毛重277.66公克[包裝塑膠瓶
                   總重約193.60公克]，取0.02公克鑑定用罄
                   ，餘總淨重84.04公克）
7-2   同上        （驗前實際總毛重386.68公克[包裝塑膠瓶
                   257.73公克]，取0.03公克鑑定用罄，餘總
                   淨重128.92公克）
以上7-1、7-2共373瓶
8     第四級毒品   4 包（2660顆，驗前實際總毛重608.44公克
      硝西泮       [包裝塑膠袋總重約37.73 公克] ，取1.08公
                   克鑑定用罄，餘總淨重569.63公克）
附表四
編號  毒品種類     重量
1     第四級毒品   1包（1000顆）
      硝西泮
2     同上         半包（640 顆）
以上1 、2 驗前總毛重352.15公克[ 包裝塑膠袋總重約4.98公克
] ，共取1.01公克鑑定用罄，餘總淨重346.16公克）
3     K 他命         15瓶（驗前實際總毛重28.37 公克[ 包裝
                     塑膠瓶總重約20.18公克]，取0.05公克
                     鑑定用罄，餘總淨重8.14公克）
附表五
編號  物品           數量
1     Ｋ他命         115瓶（驗前實際總毛重239.77公克[包
                     裝塑膠瓶157.72公克]，取0.3公克鑑定
                     用罄，餘總淨重81.75公克）
2     含MDMA、       60顆（驗前實際總毛重16.25公克[包裝
      MDA、MD        塑膠袋總重約0.85公克]，餘總淨重12.
      EA成分等       33公克）
      第二級毒
      品
3     Ｋ他命          1包（驗前實際總毛重1.86公克[包裝塑
                      膠袋重0.78公克]，取0.44公克，餘總淨
                      重0.64公克）
4     Ｋ他命          1包（驗前實際毛重1.11公克[包裝塑膠
                      袋重0.69公克]，取0.22公克鑑定用罄，
                      餘總淨重0.2公克）
5     Ｋ他命吸食盤    1個
6     Ｋ他命吸食器管  8支
7     電子秤          1台
8     Ｋ他命          2包（驗前實際總毛重17.15公克[包裝塑
                     膠袋總重約8.25公克]，取0.4公克鑑定
                     用罄，餘總淨重8.5公克）
